【裁判字號】    97,訴,4719
【裁判日期】    980518
【裁判案由】    毒品危害防制條例
【裁判全文】
臺灣板橋地方法院刑事判決              97年度訴字第4719號
公  訴  人  臺灣板橋地方法院檢察署檢察官
被      告  戊○○
選任辯護人  羅聖乾律師
被      告  丙○○
                  （現另案於臺灣臺北監獄臺北分監執行中）
選任辯護人  姜義贊律師
上列被告等因違反毒品危害防制條例案件，經檢察官提起公訴（
97年度偵字第328 號），本院判決如下：
    主  文
戊○○共同販賣第二級毒品，累犯，處有期徒刑柒年捌月，販賣
第二級毒品所得新臺幣貳仟元沒收，如全部或一部不能沒收時，
以其財產抵償之；又共同販賣第二級毒品，累犯，處有期徒刑柒
年捌月，販賣第二級毒品所得新臺幣貳仟元沒收，如全部或一部
不能沒收時，以其財產抵償之；又共同販賣第二級毒品，累犯，
處有期徒刑柒年捌月，販賣第二級毒品所得新臺幣貳仟元沒收，
如全部或一部不能沒收時，以其財產抵償之；又共同販賣第二級
毒品，累犯，處有期徒刑柒年捌月，販賣第二級毒品所得新臺幣
貳仟元沒收，如全部或一部不能沒收時，以其財產抵償之。應執
行有期徒刑拾貳年，販賣第二級毒品所得新臺幣捌仟元沒收，如
全部或一部不能沒收時，以其財產抵償之。
丙○○共同販賣第二級毒品，處有期徒刑柒年肆月，販賣第二級
毒品所得新臺幣貳仟元沒收，如全部或一部不能沒收時，以其財
產抵償之；又共同販賣第二級毒品，處有期徒刑柒年肆月，販賣
第二級毒品所得新臺幣貳仟元沒收，如全部或一部不能沒收時，
以其財產抵償之；又共同販賣第二級毒品，處有期徒刑柒年肆月
，販賣第二級毒品所得新臺幣貳仟元沒收，如全部或一部不能沒
收時，以其財產抵償之；又共同販賣第二級毒品，處有期徒刑柒
年肆月，販賣第二級毒品所得新臺幣貳仟元沒收，如全部或一部
不能沒收時，以其財產抵償之。應執行有期徒刑拾年拾月，販賣
第二級毒品所得新臺幣捌仟元沒收，如全部或一部不能沒收時，
以其財產抵償之。
    事  實
一、戊○○（綽號「駱駝」）前於民國89年間因施用毒品案件，
    經臺灣臺北地方法院以89年度簡字第1151號判處有期徒刑五
    月確定；於同年間又因犯偽造文書罪，經本院以89年度訴字
    第1998號判處有期徒刑七月確定；另於90年間因犯詐欺罪，
    經本院以90年度訴字第1326號判處有期徒刑三月確定；復於
    同年間因施用毒品案件，經臺灣臺北地方法院以91年度訴字
    第27號判處有期徒刑一年確定；又於同年間另因施用毒品案
    件，經本院以91年度易字第136 號判處有期徒刑十月，再經
    臺灣高等法院以91年度上易字第2196號判決上訴駁回確定；
    嗣上開各案罪刑經裁定應執行有期徒刑二年九月，於93年7
    月14日因縮短刑期假釋出監付保護管束，所餘刑期於93年10
    月11日期滿，未經撤銷假釋，其未執行之刑，以已執行論。
    詎仍不知悔改，與其同居女友丁○○（俟到案後另行審結）
    及丙○○（綽號「飛鳥」），均明知安非他命為毒品危害防
    制條例所列管之第二級毒品，不得販賣，竟意圖營利，分別
    基於販賣第二級毒品安非他命之犯意聯絡，自96年10月間某
    日起至同年12月間某日止，由甲○○（所涉轉讓第二級毒品
    罪嫌，業經檢察官為不起訴處分確定）以門號0000000000號
    行動電話撥打至丁○○、戊○○所持用之門號0000000000號
    行動電話，談妥欲以新臺幣（下同）二千元之價格購買安非
    他命1 公克後，再由丁○○或戊○○將其等預先向真實姓名
    年籍不詳、綽號「阿展」及「大頭」等人購買之第二級毒品
    安非他命分裝後，交予綽號「飛鳥」之丙○○送至甲○○位
    於臺北縣土城市○○路○ 段8 號12樓或臺北縣中和市○○路
    241 巷57號住處交付之，前後四次。嗣為警於96年12月13日
    下午6 時30分許，在臺北縣板橋市○○路16巷15號3 樓查獲
    丁○○、戊○○，始循線查悉上情。
二、案經臺北縣政府警察局板橋分局報請臺灣板橋地方法院檢察
    署檢察官偵查起訴。
    理  由
壹、證據能力部分：
一、按被告以外之人於偵查中向檢察官所為陳述，除顯有不可信
    之情況者外，得為證據，刑事訴訟法第159 條之1 第2 項定
    有明文。偵查中對被告以外之人（包括證人、鑑定人、告訴
    人、被害人及共同被告等）所為之偵查筆錄，或被告以外之
    人向檢察官所提之書面陳述，性質上均屬傳聞證據。惟現階
    段刑事訴訟法規定檢察官代表國家偵查犯罪、實施公訴，依
    法其有訊問被告、證人及鑑定人之權，證人、鑑定人且須具
    結，而實務運作時，檢察官偵查中向被告以外之人所取得之
    陳述，原則上均能遵守法律規定，不致違法取供，其可信度
    極高，故被告以外之人前於偵查中已具結而為證述，除反對
    該項供述得具有證據能力之一方，已釋明顯有不可信之情況
    外，不宜以該證人未能於審判中接受他造之反對詰問為由，
    即遽指該證人於偵查中之陳述不具證據能力。經查，本件證
    人甲○○於偵訊時所為之證述，已經具結擔保其證言之真實
    性，其於偵查中所為之陳述，未曾提及檢察官偵查時有不法
    取供之情形，且業經提訊到庭接受交互詰問，被告或其辯護
    人亦未釋明上開供述有顯不可信之情形，依上開說明，其偵
    查中之證言，具有證據能力。
二、又按被告以外之人（包括證人、鑑定人、告訴人、被害人及
    共同被告等）於檢察事務官、司法警察官或司法警察調查中
    所為之陳述，與審判中不符時，其先前之陳述具有較可信之
    特別情況，且為證明犯罪事實存否所必要者，得為證據，刑
    事訴訟法第159 條之2 定有明文。所謂「前後陳述不符」之
    要件，應就前後階段之陳述進行整體判斷，以決定其間是否
    具有實質性差異，惟無須針對全部陳述作比較，陳述之一部
    分有不符，亦屬之。而所謂「較可信之特別情況」之情形，
    亦應就前後陳述時之各種外部情況進行比較，以資決定何者
    外部情況具有可信性。若陳述係在特別可信之情況下所為，
    則虛偽陳述之危險性即不高，雖係審判外陳述，或未經被告
    反對詰問，仍得承認其有證據能力。所稱「外部情況」之認
    定，例如(一)時間之間隔：陳述人先前陳述是在記憶猶新的情
    況下直接作成，一般與事實較相近，事後即可能因記憶減弱
    或變化，致有不清晰或陳述不符之現象發生；(二)有意識的迴
    避：由於先前陳述時被告未在場，是陳述人直接面對詢問警
    員所為陳述較為坦然；事後可能因陳述人對被告有所顧忌或
    同情，因而在被告面前較不願陳述不利被告之事實；(三)受外
    力干擾：陳述人單獨面對檢察事務官或司法警察（官）所為
    之陳述，程度上較少會受到強暴、脅迫、詐欺、利誘或收買
    等外力之影響，其陳述較趨於真實。若被告在庭或有其他成
    員參與旁聽時，陳述人可能會本能的作出迴避對被告不利之
    證述，或因不想生事乃虛構事實而為陳述；(四)事後串謀：目
    擊證人對警察描述所目睹情形，因較無時間或動機編造事實
    ，客觀上亦較難認與被告間有勾串情事，其陳述具有較可信
    性。但事後因特殊關係，雙方可能因串謀而統一口徑；或事
    後情況變化，兩者從原先敵對關係變成現在友好關係等情形
    ，其陳述即易偏離事實而較不可信等。又所謂「必要性」要
    件，必須該陳述之重要待證事實部分，與審判中之陳述有所
    不符，包括先前之陳述詳盡、於後簡略，甚至改稱忘記、不
    知道等，雖非完全相異，但實質內容已有不符者在內（最高
    法院96年度臺上字4304號、96年度臺上字第4365號、96年度
    臺上字第4414號判決意旨可資參照）。經查：證人甲○○於
    警詢時之證述，依其記載內容，係採取一問一答方式，且其
    於警詢時之供述較接近案發時點，記憶應較為清晰，憑信性
    甚高，而當時未直接面對被告，證述當時心理較為篤定，壓
    力較小，較有可能據實陳述，況觀以上開證人於警詢所為證
    述之內容，其對基本事實之證述始終一致，在本院審理中未
    對檢察官及法官表示為遭受不正方法訊問或非出於其自由意
    志而為供述，並佐以通訊監察譯文之內容與其於警詢中所陳
    相符，益徵其陳述應具有任意性。再者，證人甲○○於本院
    審理中仍就96年10月到12月間，其曾以行動電話聯絡向丁○○「調貨」，丁○○與被告戊○○是男女朋友，曾經打電話
    過去是被告戊○○接的，由被告戊○○直接將電話拿給被告
    丙○○，剛開始其與被告丙○○不熟，但知道被告丙○○在
    丁○○那裡出入，所以透過丁○○、被告戊○○向被告丙○○買毒品等事實證述不移，足認被告戊○○、丙○○與共同
    被告丁○○曾有牽涉毒品販賣之情節應非子虛，益見其嗣後
    改稱：其不曾向戊○○或請戊○○幫其買毒品云云，顯係經
    權衡輕重，為袒護被告戊○○或恐被告戊○○對其不利等因
    素所為之託詞，憑信性甚低，故本院認證人甲○○於警詢中
    之陳述，基於發見真實之需求，且為證明犯罪事實存否之必
    要，本院斟酌上開供述證據之取得過程並無瑕疵，且與本案
    待證事實間具有相當之關聯性，並有相當之可信性，以之為
    本案證據尚無不當，是揆諸前揭說明，證人甲○○於警詢之
    陳述，本院認符合刑事訴訟法第159 條之2 之情形，而有證
    據能力。
三、再按有事實足認被告或犯罪嫌疑人有最輕本刑為3 年以上有
    期徒刑之罪嫌，並危害國家安全或社會秩序情節重大，而有
    相當理由可信其通訊內容與本案有關，且不能或難以其他方
    法蒐集或調查證據者，得發通訊監察書，通訊保障及監察法
    第5 條第1 項第1 款定有明文。本件被告使用之門號000000
    0000號行動電話通訊監察譯文，係依法定程序核發通訊監察
    書而實施監聽，所為此部分監聽內容，自有證據能力（見97
    年度偵字第328 號偵查卷宗第65、66頁）；再卷附之通訊監
    察譯文（見同上偵查卷宗第44-1至52頁），係偵查人員將上
    開監聽紀錄轉為具體文字紀錄，而檢察官、被告及辯護人於
    本院審理中，就上開通訊監察譯文之證據能力，均表示「沒
    有意見」及不爭執（見本院98年4 月27日審判筆錄第25頁）
    ，且未於言詞辯論終結前聲明異議，應視為已有將該等證據
    採為證據之同意（最高法院93年度臺上3533號、94年度臺上
    字第1976號判決意旨參照）。
貳、實體部分：
一、訊據被告戊○○、丙○○雖坦承與丁○○彼此認識，被告戊○○與共同被告丁○○原係同居男女朋友關係，嗣於97年3
    月間辦理結婚登記，渠等曾向綽號「阿展」及「大頭」等人
    購得毒品安非他命，又被告丙○○綽號係「飛鳥」等事實，
    惟均矢口否認有何販賣第二級毒品之犯行，其中被告戊○○
    辯稱：伊沒有販賣毒品安非他命云云，另被告丙○○亦辯稱
    ：伊都是自己施用而已，並無販賣毒品，也沒有幫別人送過
    毒品云云。然查：
  (一)證人甲○○於警詢時即證稱：「（問：你所使用的海洛因毒
    品是向何人購買？）是向我一位綽號駱駝的男子購買的」、
    「（問：你如何與駱駝聯絡？）我都是到板橋市○○路某家
    電動玩具店或是打他的行動電話0000000000號與他聯絡」、
    「（問：你共向駱駝買過幾次毒品？）我向他買過4 、5 次
    海洛因毒品」、「（問：你向戊○○購買毒品價格如何計算
    ？）我是以新臺幣二千元向戊○○購買一小包塑膠袋海洛因
    毒品」、「（問：你有無向丁○○購買過毒品？）我是要打
    給駱駝，丁○○是他的女朋友，所以是她接的」、「（問：
    你有無向丙○○購買過毒品？價格數量為何？）我有向丙○○購買過二、三次海洛因毒品，一次都買新臺幣二、三千元
    」、「（問：你向戊○○及丙○○購買毒品都約在何處交易
    ？）他們都直接到我的住處給我」、「跟丙○○買是丙○○
    自己送，如果跟戊○○購買有時是戊○○自己送，有時是丙○○幫戊○○送」等語（見97年度偵字第328 號偵查卷宗第
    28至30頁），證人甲○○於此間所稱雖謂係購買海洛因，而
    非安非他命，然此二者均屬毒品危害防制條例所列管之第一
    、二級毒品無訛，不得販賣，可見證人甲○○直指購買毒品
    之來源與綽號「駱駝」之被告戊○○、丙○○與丁○○三人
    均緊密相關，已可認定。
  (二)證人甲○○嗣於偵查中雖有多次證述，惟所述先後不符，致
    檢察官未予逕信，迄於97年6 月19日偵查中則結證稱：門號
    0000000000是伊於96年10月16日當時使用的行動電話沒錯，
    於通訊監察譯文中所示96年10月16日凌晨0 時5 分59秒、2
    時7 分37秒、2 時58分5 秒之通話記錄確實是伊與丁○○的
    對話，只有第一通一開始是由「飛鳥」丙○○接的，之後轉
    給丁○○聽，伊會打那三通電話主要是因伊於96年10月15日
    左右有打丁○○的電話跟丁○○買毒品，後來是由丙○○送
    毒品安非他命約一公克過來給伊，伊再將二、三千元左右之
    現金交給丙○○，伊不清楚他們是何人在賺，後來因為貨不
    純，伊就打前述的三通電話跟丁○○抱怨，丁○○就答應會
    再換一批貨給伊，之後也是丙○○送安非他命至伊位於臺北
    縣土城市○○路○ 段8 號12樓之住處給伊，伊在電話中雖有
    要求送一些「軟的」海洛因給伊，但後來丙○○並沒有拿海
    洛因給伊；伊於96年10月至12月間也曾以相同模式聯絡丁○○或戊○○調貨，他們會在電話中承諾幫伊調貨，之後就由
    丙○○送安非他命過來，交貨地點就在伊位於臺北縣中和市
    ○○路的住處或土城市○○路的租屋處，伊記得景平路住處
    大概一次，至於金城路住處至少有二次，每次交易的價格都
    在二千元至五千元不等，伊都是買一公克左右的安非他命等
    語；檢察官因證人甲○○之證詞與先前所述不符，乃特別詢
    及為何與其先前於偵查中之供述反覆時，證人則清楚回以確
    定自己於該次偵訊當天精神狀況非常好，講的都是實話等語
    （見97年度偵字第328 號偵查卷宗第173 、174 頁），參諸
    卷附之通訊監察譯文（如附表編號2 、3 、4 所示），亦顯
    見證人甲○○確有因毒品之價錢、成色而以其持用之門號00
    00000000號行動話撥打門號0000000000號行動電話與被告丁○○聯絡三次，其中即曾由被告丙○○先行接聽後再轉交給
    丁○○接聽應答之情形（如附表編號2 所示之通訊監察譯文
    ），是證人甲○○所證述之購買毒品情節徵而可信，其雖證
    稱並不清楚「他們」是由何人賺取販毒利益，但均係由其聯
    絡丁○○或戊○○「調貨」，之後由丙○○送安非他命至約
    定之交貨地點給甲○○之交易模式，實已灼然。
  (三)證人甲○○於審理時經檢察官行交互詰問時初則先諉稱其曾
    患中風，故記不起門號0000000000號是否其先前使用之行動
    電話號碼，亦否認曾撥打門號以0000000000號行動電話與被
    告戊○○聯絡購買毒品之事，又表示並不知96年10月16日丁○○與其電話聯絡時之語意云云（見本院98年4 月27日審判
    筆錄第4 至8 頁），迨檢察官聲請本院提示前開97年6 月19
    日證人偵查筆錄供其閱覽後，始明確答稱當天於偵查時所述
    均屬實在。繼之又結證稱：伊是請丁○○幫伊「調」安非他
    命，之後由丙○○拿來給伊，伊再把錢交給丙○○，以此方
    式購買毒品，每次價格是二千元到五千元不等，伊只向他們
    購買過安非他命，所購得的毒品也都施用完了（見本院98年
    4 月27日審判筆錄第9 、10頁）。嗣經本院詢問時其更結證
    稱：伊於96年10月至12月這三個月內向「飛鳥」丙○○買四
    次毒品安非他命，每次大概一公克左右，二千元到五千元不
    等，不見得每次都是一樣的價錢，現已記不得各次購買的價
    錢，每次間隔的時間多久也忘記了，實際上交付毒品的人都
    是丙○○，戊○○、丁○○、丙○○他們使用的電話蠻多的
    ，伊為了購買毒品而聯絡門號0000000000號行動電話時，丁○○會接，有時丙○○也會接，戊○○也有接過等語（見本
    院98年4 月27日審判筆錄第17至19頁）。細繹此等證詞，可
    知證人甲○○所稱之「調貨」內涵，即係其與被告等人聯絡
    買賣毒品交易，而甲○○確實自96年10月至12月止這三個月
    內經以主要由丁○○持用之行動電話聯絡後，推由被告丙○○負責送交，甲○○因而購得四次毒品安非他命，每次大概
    一公克左右，價格是二千元到五千元不等之事實，彰彰甚明
    。
  (四)按安非他命等毒品，本無一定之公定價格，是其各次買賣之
    價格，當亦各有差異，或隨供需雙方之資力、關係之深淺、
    需求之數量、貨源之充裕與否、販賣者對於資金之需求程度
    ，以及政府查緝之態度，進而為各種不同之風險評估，而為
    機動性之調整，是其價格標準，自非一成不變，且販賣者從
    各種「價差」或「量差」或「純度」謀取利潤方式，亦有差
    異，然其所圖利益之非法販賣行為目的，則屬相同，並無二
    致。因之，販賣利得，除經被告坦承，或其價量至臻明確外
    ，確實難以究其原委。然按一般民眾普遍認知之毒品非法交
    易，向為政府查禁森嚴且重罰不寬貸，衡諸常情，倘非有利
    可圖，絕無平白甘冒被重罰風險之理，從而，舉凡有償交易
    ，除足反證其確另基於某種非圖利本意之關係外，通常尚難
    因無法查悉其買進、賣出之差價，而諉無營利之意思，或阻
    卻販賣犯行之追訴。查被告等均為智識正常之成年人，對於
    安非他命價格昂貴，取得不易，毒品交易為政府檢警機關嚴
    予取締之犯罪，法律並就此懸有重典處罰，當知之甚稔，而
    被告等與證人甲○○僅屬一般交往，倘無從中賺取差價或投
    機貪圖小利，豈有屢屢甘冒重典依購入價格轉售或代購之理
    ？是被告等主觀上具有營利之意圖，亦臻明確。至販賣毒品
    安非他命所得部分，證人甲○○於警詢、偵查以迄本院審理
    時證述之金額無從精確具體，僅能謂每次交易數量大概是一
    公克左右，價格是二千元到五千元不等，不見得每次都是一
    樣的價錢，現已記不得各次購買的價錢等語，是本院乃依有
    利被告等人而認定各次販賣第二級毒品安非他命所得分別為
    二千元，特予指明。
  (五)至於證人甲○○於審理時雖另以其並未向被告戊○○購買毒
    品，亦不曾透過被告戊○○向被告丙○○或其他人購得毒品
    ，當初在警詢時其覺得人是昏昏沉沉的狀況云云置辯。然查
    警方在96年12月14日凌晨0 時30分許對證人甲○○詢問時，
    因甲○○不同意夜間詢問，故於作成前開拒絕夜間詢問意旨
    之筆錄後，即未再行詢問，迨至同日上午8 時4 分許始進行
    警詢並作成筆錄，程序均屬合法，亦未見證人甲○○曾有身
    體不適之表示，迄至本院審理時始陳述上揭情詞為辯，又無
    任何釋明佐憑，要難逕信。再者，依證人甲○○於嗣後偵查
    中結證所稱，非但特別強調偵訊當日精神完足，也證實於96
    年10月至12月間曾以行動電話聯絡被告丁○○或戊○○「調
    貨」，渠等會在電話中承諾幫伊「調貨」，之後再由被告丙○○送交安非他命至其居住處等節，前已詳述，在在足資認
    定被告戊○○、丙○○與丁○○三人於本件販賣毒品犯行中
    之參與和分工情形。況且，觀諸卷附之如附表所示之通訊監
    察譯文所示，其中編號2 、3 、4 部分，可證實證人甲○○
    與丁○○間關於交易毒品之聯絡內容，編號1 、5 、6 部分
    ，則為被告戊○○與丁○○間關於毒品數量、價格、成色之
    討論，編號2 、7 、8 則可見被告丙○○接聽門號00000000
    00行動電話及其與被告戊○○、丁○○在談及送交毒品之言
    詞，從而倘謂被告戊○○、丙○○、丁○○三人中之任何一
    人對販賣第二級毒品安非他命予甲○○並不知情亦未參與而
    能置身事外，孰人能信？而本案除證人甲○○之證詞外，又
    有上開通訊監察譯文在卷足稽，於證述情節上互核相符，並
    非徒憑單一指證而已，自不得對證人甲○○之證詞遽予捨棄
    而不採，事理至明。此外，被告丙○○於審理時更辯稱證人
    甲○○因其所有之汽車曾出借予伊使用且有毀壞情形，致兩
    人結怨，故其證述並無可信云云，並聲請傳喚證人即被告丙○○之母乙○○○及證人即共同被告戊○○為證，然證人乙○○○於審理時僅結證稱：伊因工作很忙，不太清楚丙○○
    有無跟何人發生衝突或結怨等語（見98年4 月27日審判筆錄
    第20頁）；另證人戊○○亦僅結證稱：伊不知道丙○○與甲○○間是什麼糾紛，只知道丙○○把甲○○的汽車開壞而已
    ，後來丙○○有賠錢，伊沒有看到甲○○有對丙○○實施暴
    力行為等語（見98年4 月27日審判筆錄第22、23頁），準此
    ，均不足以釋明所辯上情而遽為有利被告丙○○之認定。
  (六)綜上所述，足認被告戊○○、丙○○上開所辯，均係圖卸飾
    詞，殊無可採，本件罪證明確，犯行均堪認定。
二、核被告戊○○、丙○○所為，均係犯毒品危害防制條例第4
    條第2 項之販賣第二級毒品罪。被告各次持有第二級毒品安
    非他命之低度行為，均為販賣第二級毒品安非他命之高度行
    為所吸收，均不另論罪。被告戊○○、丙○○與丁○○間，
    有犯意聯絡及行為分擔，均為共同正犯。被告戊○○、丙○○所犯上開四次販賣第二級毒品罪，犯意各別，行為互殊，
    各具獨立性，應予分論併罰。查被告戊○○前於89年間因施
    用毒品案件，經臺灣臺北地方法院以89年度簡字第1151號判
    處有期徒刑五月確定；於同年間又因犯偽造文書罪，經本院
    以89年度訴字第1998號判處有期徒刑七月確定；另於90年間
    因犯詐欺罪，經本院以90年度訴字第1326號判處有期徒刑三
    月確定；復於同年間因施用毒品案件，經臺灣臺北地方法院
    以91年度訴字第27號判處有期徒刑一年確定；又於同年間另
    因施用毒品案件，經本院以91年度易字第136 號判處有期徒
    刑十月，再經臺灣高等法院以91年度上易字第2196號判決上
    訴駁回確定；嗣上開各案罪刑經裁定應執行有期徒刑二年九
    月，於93年7 月14日因縮短刑期假釋出監付保護管束，所餘
    刑期於93年10月11日期滿，未經撤銷假釋，其未執行之刑，
    以已執行論，有臺灣高等法院被告前案紀錄表在卷可按，其
    受有期徒刑執行完畢後，於五年內故意再犯本件最重本刑為
    有期徒刑以上之四罪，係屬累犯，均應依刑法第47條第1 項
    之規定，加重其刑，惟因法定刑為無期徒刑者不得加重，故
    僅就有期徒刑及罰金刑部分加重其刑。爰審酌被告二人素行
    非佳，均有多次違反毒品危害防制條例等前案紀錄（有臺灣
    高等法院被告前案紀錄表在卷可參），仍未思以正途謀生，
    竟為圖不法利益，無視於政府所推動之禁毒政策，而販賣毒
    品，使毒品流入市面，毒害他人，且犯後未能坦認販賣毒品
    之犯行，猶飾詞否認之犯後態度，惟念其販售毒品期間不長
    ，獲利尚非至鉅，與坊間大盤販賣毒品者之犯罪情節顯有不
    同等一切情狀，分別量處如主文所示之刑，並定其等應執行
    之刑。
三、又被告戊○○、丙○○共同販賣第二級毒品安非他命共四次
    ，每次所得各為二千元，雖均未扣案，但既為被告等販毒所
    得，應各依毒品危害防制條例第19條第1 項規定宣告沒收，
    如全部或一部不能沒收，以其財產抵償之。至供被告等人與
    甲○○聯絡販賣第二級毒品安非他命所用之門號0000000000
    號行動電話，未據扣案，且無從證明係被告等人所有；另經
    警方扣案之吸食器一組、攙食吸管一支、手機三具等物，雖
    分係被告戊○○及共同被告丁○○所有，惟查無任何積極證
    據證明與被告等人之本件販賣第二級毒品犯行直接相涉，或
    係被告等人販賣第二級毒品所得之物，爰均不併予宣告沒收
    ，附此敘明。
據上論斷，應依刑事訴訟法第299 條第1 項前段，毒品危害防制
條例第4 條第2 項、第19條第1 項，刑法第11條前段、第28條、
第47條第1 項前段、第51條第5 款，判決如主文。
本案經檢察官劉仕國到庭執行職務
中    華    民    國    98    年    5     月    18    日
                刑事第十四庭    審判長法  官  張江澤
                                      法  官  劉景宜
                                      法  官  陳海寧
以上正本證明與原本無異。
如不服本判決，應於判決送達後10日內敘明上訴理由，向本院提
出上訴狀 (應附繕本) ，上訴於臺灣高等法院。其未敘述上訴理
由者，應於上訴期間屆滿後20日內向本院補提理由書「切勿逕送
上級法院」。
                                      書記官  梁宜庭
中    華    民    國    98    年    5     月    25    日
附表【通訊監察譯文】：
┌─┬─────┬──────┬──┬──────┬──────────────┬─────┐
│編│          │監察：A     │聯絡│對方：B     │談   話   內   容   譯   文 │ 卷面位置 │
│  │ 日期時間 │電話號碼    │    │電話號碼    │                            │          │
│號│          │姓名        │方向│姓名        │                            │          │
├─┼─────┼──────┼──┼──────┼──────────────┼─────┤
│1 │96/10/15  │0000000000  │→  │0000000000  │A：有明（音譯）要拿，一個。 │97年度偵字│
│  │20：41：04│戊○○      │    │丁○○      │B：我身上不夠ㄟ。           │第328 號偵│
│  │          │            │    │            │A：這邊ㄟ！                 │查卷宗第44│
│  │          │            │    │            │B：夠嗎？                   │-1頁      │
│  │          │            │    │            │A：剛好，0.25兩包、一包0.5  │          │
│  │          │            │    │            │   ．．．。                 │          │
│  │          │            │    │            │B：我有一包剩下一點點自己用 │          │
│  │          │            │    │            │   啊。                     │          │
│  │          │            │    │            │A：我都倒下去了。           │          │
│  │          │            │    │            │B：你都倒下去？不用留給我用 │          │
│  │          │            │    │            │   喔？                     │          │
│  │          │            │    │            │A：哪時候啦？               │          │
│  │          │            │    │            │B：我有一包剩一點點都沒用． │          │
│  │          │            │    │            │   ．．你都把它用光、賣掉了 │          │
│  │          │            │    │            │   ！都不用留給我喔？好的吃 │          │
│  │          │            │    │            │   完只好吃壞的了．．．。   │          │
├─┼─────┼──────┼──┼──────┼──────────────┼─────┤
│2 │96/10/16  │0000000000  │→  │0000000000  │A：你姐在幹嘛？             │同上偵卷第│
│  │00：05：59│甲○○      │    │丙○○轉胡敏│B：喂！你跟我說就好，五哥！ │46頁      │
│  │          │            │    │媛          │A：你叫信堯帶過來好不好，錢 │          │
│  │          │            │    │            │   算一算拿過來金城路12樓這 │          │
│  │          │            │    │            │   裡。                     │          │
│  │          │            │    │            │B：這東西有點怪，彷彿像我之 │          │
│  │          │            │    │            │   前拿給和哥（音譯）那種， │          │
│  │          │            │    │            │   粉粉的。                 │          │
│  │          │            │    │            │A：好不好？                 │          │
│  │          │            │    │            │B：我過去好了！拜拜！       │          │
├─┼─────┼──────┼──┼──────┼──────────────┼─────┤
│3 │96/10/16  │0000000000  │→  │0000000000  │A：喂！                     │同上偵卷第│
│  │02：37：27│甲○○      │    │丁○○      │B：我有給你弄乾淨。         │46頁      │
│  │          │            │    │            │A：你拿我的錢，幹！這樣感覺 │          │
│  │          │            │    │            │   很不好！                 │          │
│  │          │            │    │            │B：你要過來嗎？             │          │
│  │          │            │    │            │A：送點硬的跟軟的過來。     │          │
│  │          │            │    │            │B：好啊！硬的粉粉的喔！你說 │          │
│  │          │            │    │            │   哪裡12樓？               │          │
│  │          │            │    │            │A：金城路8號．．．。        │          │
│  │          │            │    │            │B：好！                     │          │
├─┼─────┼──────┼──┼──────┼──────────────┼─────┤
│4 │96/10/16  │0000000000  │→  │0000000000  │A：現在那個東西，他們能不能 │同上偵卷第│
│  │02：58：05│甲○○      │    │丁○○      │   接受？                   │46頁      │
│  │          │            │    │            │B：可以，拿走了。           │          │
│  │          │            │    │            │A：你的東西都這樣？         │          │
│  │          │            │    │            │B：嗯！我看他訂了兩粒都這樣 │          │
│  │          │            │    │            │   。                       │          │
│  │          │            │    │            │A：你拿一兩多少？           │          │
│  │          │            │    │            │B：一兩五萬二，還有一批也是 │          │
│  │          │            │    │            │   這樣，粉粉的。           │          │
│  │          │            │    │            │A：還有更便宜的？           │          │
│  │          │            │    │            │B：我要等他過來。           │          │
│  │          │            │    │            │A：拿得到就是了。           │          │
│  │          │            │    │            │B：可以！五哥，可以幫我出掉 │          │
│  │          │            │    │            │   嗎？                     │          │
│  │          │            │    │            │A：我看看！                 │          │
│  │          │            │    │            │B：還有一批，長相一樣，味道 │          │
│  │          │            │    │            │   不一樣，我已經進三次這種 │          │
│  │          │            │    │            │   粉粉的了。               │          │
│  │          │            │    │            │A：好！待會兒看怎樣再講！   │          │
├─┼─────┼──────┼──┼──────┼──────────────┼─────┤
│5 │96/10/20  │0000000000  │→  │0000000000  │A：喂！老婆！我跟你講！家裡 │同上偵卷第│
│  │22：07：34│戊○○      │    │丁○○      │   那個根本不到一兩，你跟阿 │50頁      │
│  │          │            │    │            │   展說。                   │          │
│  │          │            │    │            │B：我知道，三袋35多。       │          │
│  │          │            │    │            │A：我是跟他說六千塊先丟五個 │          │
│  │          │            │    │            │   給他，後手兩萬一到。     │          │
│  │          │            │    │            │B：給他四個！本錢先押著。   │          │
│  │          │            │    │            │A：好！                     │          │
├─┼─────┼──────┼──┼──────┼──────────────┼─────┤
│6 │96/10/20  │0000000000  │→  │0000000000  │A：我們不要這麼趕，不要現在 │同上偵卷第│
│  │22：19：55│戊○○      │    │丁○○      │   下去。                   │50頁      │
│  │          │            │    │            │B：慢慢來！                 │          │
│  │          │            │    │            │A：對方叫他不要動，俊良！他 │          │
│  │          │            │    │            │   女生洗一比一ㄟ，很大膽， │          │
│  │          │            │    │            │   男生處理了，女生會被退． │          │
│  │          │            │    │            │   ．．你在哪？             │          │
│  │          │            │    │            │B：我在回家路上。           │          │
│  │          │            │    │            │A：我坐在萊爾富前面等你！   │          │
├─┼─────┼──────┼──┼──────┼──────────────┼─────┤
│7 │96/11/04  │0000000000  │←  │0000000000  │B：姐夫！                   │同上偵卷第│
│  │19：42：47│戊○○      │    │丙○○      │A：飛鳥！東西有沒有給他放菸 │51、52頁  │
│  │          │            │    │            │   盒裡？                   │          │
│  │          │            │    │            │B：有！怎麼．．．。         │          │
│  │          │            │    │            │A：你姐在哪？               │          │
│  │          │            │    │            │B：在家。                   │          │
│  │          │            │    │            │A：和誰？你呢？             │          │
│  │          │            │    │            │B：他們啊！我現在去送東西。 │          │
│  │          │            │    │            │A：你怎麼不回來顧？         │          │
│  │          │            │    │            │B：等等我就回去，兩個男生兩 │          │
│  │          │            │    │            │   個女生                   │          │
│  │          │            │    │            │A：好！                     │          │
├─┼─────┼──────┼──┼──────┼──────────────┼─────┤
│8 │96/11/04  │0000000000  │→  │0000000000  │A：你的電話怎打不通？       │同上偵卷第│
│  │21：19：59│丙○○      │    │丁○○      │B：我都有接，只是比較小聲。 │52頁      │
│  │          │            │    │            │A：姐呢？姐！巴西幣有得換？ │          │
│  │          │            │    │            │B：巴西幣已經有人問到，已經 │          │
│  │          │            │    │            │   有人處理了。             │          │
│  │          │            │    │            │A：真的假的？我現在過去。   │          │
│  │          │            │    │            │B：這裡很多人，我叫人家換了 │          │
│  │          │            │    │            │   ．．．。                 │          │
│  │          │            │    │            │A：我跟你講，巴西幣30萬直接 │          │
│  │          │            │    │            │   到外匯銀行，然後簽切結書 │          │
│  │          │            │    │            │   ．．．。                 │          │
│  │          │            │    │            │B：你晚一點再講給我聽．．． │          │
│  │          │            │    │            │   你東西送了沒？           │          │
│  │          │            │    │            │A：我在等他。               │          │
│  │          │            │    │            │B：我叫你送過去，你在等他？ │          │
│  │          │            │    │            │A：我在等他朋友來．．．。   │          │
└─┴─────┴──────┴──┴──────┴──────────────┴─────┘
附錄本案論罪科刑法條全文：
毒品危害防制條例第4條
製造、運輸、販賣第一級毒品者，處死刑或無期徒刑；處無期徒
刑者，得併科新臺幣一千萬元以下罰金。
製造、運輸、販賣第二級毒品者，處無期徒刑或七年以上有期徒
刑，得併科新臺幣七百萬元以下罰金。
製造、運輸、販賣第三級毒品者，處五年以上有期徒刑，得併科
新臺幣五百萬元以下罰金。
製造、運輸、販賣第四級毒品者，處三年以上十年以下有期徒刑
，得併科新臺幣三百萬元以下罰金。
製造、運輸、販賣專供製造或施用毒品之器具者，處一年以上七
年以下有期徒刑，得併科新臺幣一百萬元以下罰金。
前五項之未遂犯罰之。


司法院資訊處製作；財團法人民間司法改革基金會備份。
